臺灣新竹地方法院民事簡易判決  
110年度竹北簡字第28號
原      告  曾鈺婷  


訴訟代理人  曾江釧  
被      告  林晉睿  



訴訟代理人  羅正喆  
上列當事人間損害賠償事件，本院於民國110年6月18日辯論終結
，判決如下：
    主     文
原告之訴駁回。
訴訟費用由原告負擔。
    事實及理由
壹、程序方面：
　　按原告於判決確定前，得撤回訴之全部或一部，但被告已為
    本案之言詞辯論者，應得其同意。次按訴狀送達後，原告不
    得將原訴變更或追加他訴，但擴張或減縮應受判決事項之聲
    明者，不在此限，民事訴訟法第262條第1項、第255條第1項
    第3款分別定有明文。經查，原告起訴時原列被告及張嘉霖
    為被告，聲明請求：被告應給付原告新臺幣（下同）310,60
    8元，及自起訴狀繕本送達之翌日起至清償之日止，按年息
    百分之5計算之利息。嗣撤回對張嘉霖之起訴，並變更聲明
    為：被告應給付原告308,691元及自起訴狀繕本送達翌日起
    至清償日止，按年息5%計算之利息（見本院卷第44頁），核
    原告係於張嘉霖為本案言詞辯論前撤回對其之訴訟，無庸得
    其同意，聲明變更部分核屬減縮應受判決事項之聲明，與上
    開規定相符，自應准許。
貳、實體方面：
一、原告主張：緣訴外人張嘉霖駕駛之車號0000-00自小客車未
    依道路交通安全規則第112條15款之規定停車在新竹縣竹北
    市中華路路旁，致使原告騎乘車號000-0000機車（下稱系爭
    機車）碰撞該自小客車左後保險桿後，遭後方未保持安全距
    離由被告騎乘之車號000-000機車追撞，原告之機車遂再次
    碰撞張嘉霖所有自小客車左前門，導致原告受有左脛骨骨幹
    骨折之傷害，系爭機車亦受有損壞，原告身體健康受到傷害
    導致夜晚都難以入睡及不敢著短褲，爰請求被告給付醫療費
    用133,881元、修車費用54,810元及精神損失賠償120,000元
    。爰聲明：１被告應給付原告308,691元，及自起訴狀繕本送
    達翌日起至清償日止，按年息5%計算之利息。２訴訟費用由
    被告負擔。
二、被告則以：當天伊騎在原告後面，目擊原告撞到旁邊的自小
    客車，左倒在伊車道上致閃避不及而撞上，任何人在那個當
    下都會反應不及，伊並無肇事責任等語置辯。爰答辯聲明：
    １原告之訴駁回。２訴訟費用由原告負擔。３如受不利之判決
    ，願供擔保請准宣告免為假執行。
三、得心證之理由：
(一)原告主張被告騎乘機車不慎追撞伊騎乘之系爭機車而受損害
    乙節，固據提出道路交通事故當事人登記聯單、初步分析研
    判表、診斷證明書、道路交通事故現場圖、現場照片、估價
    單、醫療費用收據等件為證（見本院卷第8-21、48頁），並
    經本院依職權向新竹縣政府警察局竹北分局函調本件事故之
    道路交通事故現場圖、談話紀錄表、道路交通事故調查報告
    表㈠㈡在卷（見本院卷第21-27頁），惟此僅能證明原告騎乘
    系爭機車與被告所駕駛之機車發生碰撞而有人傷、車損情形
    ，尚不足以證明原告所受傷勢及系爭車輛受損係因被告之過
    失所致。又原告固以道路交通事故初步分析研判表記載被告
    「未保持行車安全距離」為據（見本院卷第48頁），主張被
    告騎車不慎追撞其所騎乘之系爭機車而有過失，然該分析研
    判表僅係警方初判之參考，如肇事當事人有所爭議，自應另
    行調查審認。 
(二)按汽車行駛時，駕駛人應注意車前狀況及兩車並行之間隔，
    並隨時採取必要之安全措施，不得在道路上蛇行，或以其他
    危險方式駕車。又機車行駛之車道，應依標誌或標線之規定
    行駛，除起駛、準備停車或臨時停車外，不得駛出路面邊線
    ，道路交通安全規則第94條第3項、第99條第1項第5款分別
    定有明文。本件經送交通部公路總局竹苗區車輛行車事故鑑
    定會鑑定結果為：「依卷附警繪現場圖與照片，以及新竹縣
    政府警察局竹北分局110年3月18日竹縣北警交字第11036006
    34號函附現場照片顯示肇事地係位於中華路北上車道上坡路
    段右彎處末端，且以劃分島區分為快車道、慢車道，而肇事
    地之慢車道繪有15cm線寬之路面邊線且張車 (即訴外人張嘉
    霖停放路邊之車號0000-00自小客車）本停於該路面邊線右
    側之路肩，而林車 (即被告騎乘之877-NGB機車）右前方之
    曾車（即原告騎乘之系爭機車）駛至肇事處跨出路面邊線撞
    擊同向右前方路肩停放之張車左後車尾，致曾車左偏碰撞其
    同向左後側慢車道直行之林車肇事」。準此可知，系爭車禍
    之發生乃原告騎乘系爭機車，於夜間行經有照明之彎道坡路
    ，未充分注意車前狀況又往右偏跨出路面邊線直行致撞擊停
    止中之車號0000-00自小客車後，失控碰撞左後側駛來由被
    告騎乘之機車，導致事故之發生。而訴外人張嘉霖駕駛之車
    號0000-00自小客車屬停放路肩之車輛，被同向左後方跨出
    路面邊線駛入之原告機車撞擊左後車尾，實難加以防範。至
    於被告騎乘之877-NGB機車屬慢車道直行之車輛，在北上慢
    車道上路權優先，突遇同向右前方之原告騎乘之機車跨出路
    面邊線撞擊路肩停放車輛左後車尾後失控往左偏入，措手不
    及，實難加以防範。基此足認：原告駕駛普通重型機車，於
    夜間行經有照明之彎道坡路，未充分注意車前狀況又往右偏
    跨出路面邊線直行致撞擊停止中之車輛後失控碰撞左後側來
    車，為肇事原因。訴外人張嘉霖駕駛自用小客車，在路肩停
    放被撞，無肇事因素。被告駕駛普通重型機車，措手不及，
    無肇事因素（見本院卷第80-81頁）。故原告主張車禍之發
    生係被告過失造成，難認可採。
(三)綜上，本件車禍肇事責任應在於原告，從而，原告依侵權行
    為法律關係，請求被告賠償醫療費用133,881元、修車費用5
    4,810元、精神損失賠償120,000元，合計308,691元，及自
    起訴狀繕本送達翌日起至清償日止，按年息百分之5計算之
    利息，為無理由，應予駁回。
四、訴訟費用負擔之依據：民事訴訟法第78條。
中    華    民    國    110    年    6　  月    30    日
                  竹北簡易庭   法  官  吳靜怡
以上正本係照原本作成。
如對本判決上訴，須於判決送達後20日內向本院提出上訴狀。
如委任律師提起上訴者，應一併繳納上訴審裁判費。
中　　華　　民　　國　　110 　年　　6 　　月　　30　　日
                             書記官　鄧雪怡